臺灣苗栗地方法院民事裁定
　　                     　　　　　110年度苗簡聲字第24號
聲  請  人  徐秀君  


相  對  人  元大國際資產管理股份有限公司

法定代理人  宋耀明  
上列當事人間因確認債權不存在事件，聲請人聲請停止執行，本
院裁定如下：
    主  文
聲請人供擔保新臺幣4,535元後，本院110年度司執字第24105號
清償債務執行事件對聲請人之強制執行程序，於本院110年度苗
簡字第741號確認債權不存在事件判決確定、和解或撤回起訴前
應暫予停止。
    理  由
一、按債務人主張支付命令上所載債權不存在而提起確認之訴者
    ，法院依債務人聲請，得許其提供相當並確實之擔保，停止
    強制執行，民事訴訟法第521條第3項定有明文。又法院定擔
    保金額而准許停止強制執行之裁定者，該項擔保係備供債權
    人因停止執行所受損害之賠償，其數額應依標的物停止執行
    後，債權人未能即時受償或利用該標的物所受之損害額，或
    其因另供擔保強制執行所受之損害額定之，非以標的物之價
    值或其債權額為依據。
二、查聲請人主張相對人以本院110年度司促字第4922號支付命
    令為執行名義，對聲請人所有農會存款強制執行，現為本院
    110年度司執字第24105號清償債務強制執行事件（下稱系爭
    執行事件）執行中，惟聲請人前已主張上開支付命令上所載
    債權不存在而提起確認之訴（本院以110年度苗簡字第741號
    確認債權不存在事件受理中，下稱本案事件），爰依民事訴
    訟法第521條第3項規定，並願供擔保，聲請裁定停止執行等
    情，業據本院依職權調取系爭執行事件及本案事件卷宗查明
    屬實，聲請人依上開規定聲請停止執行，自屬應予准許。本
    院以系爭執行事件執行債權金額為新臺幣（下同）30,236元
    ，為簡易訴訟案件，參考各級法院辦案期限實施要點規定，
    第1、2審簡易程序審判案件之期限分別為10月、2年，共計2
     年10月，加上裁判送達、上訴、分案等期間，兩造間確認
    債權不存在之訴審理期限約需3 年，爰以此為預估本件強制
    執行事件獲准停止執行，因而致相對人執行延宕之期間，是
    以相對人因停止執行未能受償上開執行債權總額所受損害為
    上開執行債權總額之法定遲延利息即4,535元〔計算式：30,2
    36元×5％×3＝4,535元，元以下四捨五入〕，為相對人因聲請人
    提起確認債權不存在之訴，因而停止執行致未能即時受償之
    損害額，爰裁定如主文所示。
三、依民事訴訟法第521條第3項，裁定如主文。
中    華    民    國   110    年   11     月    16    日
                  苗栗簡易庭  法  官  張珈禎
以上正本係照原本作成。
如不服本裁定，應於送達後10日內，向本庭提出抗告狀並表明抗
告理由，如於本裁定宣示後送達前提起抗告者，應於裁定送達後
10日內補提抗告理由書（須附繕本）。
中    華    民    國   110    年    11     月   16    日
                              書記官  黃南穎